# 非疫情相关的租金减免

提问人：vara1996 时间：2023-05-28 23:59:20
请教陈版，公司签订的长期租赁合同约定每季度付一次租金， 22 年末公司一次性预付了 23 年的租金（金额为原租赁合同约定的 23 年租金*85%），系出租方承诺如果提前预付一年租金则减免当年租金的15%，并且公司无法确定该优惠政策是否会持续，也无法确定是否以后年度均会选择享受该优惠，请问公司对该笔减免应如何处理，需要作为债务重组收益吗，同时是否需要修改使用权资产测算模型

回答人：chenyiwei
由于是预付未来期间的租金所享受到的减免，故一般理解是作为租赁变更处理。预付的次年租金小于原租约下的次年租金于提前支付日的折现值的差额，应在减少租赁负债的同时，对应调整使用权资产账面价值，不确认损益。